# 对内和对外提供的免费停车服务，如何进行会计处理？

提问人：fuqumian 时间：2022-10-24 11:20:41
我公司经营一家购物中心，购物中心有商业停车场，商业停车场由我公司自行运营管理，请问针对以下业务，如何进行会计处理：
1 、公司为本公司员工提供免费的停车服务，免费停车服务作为一种员工福利，如何进行会计处理？
2 、公司定期向购物中心VIP会员或不定期在节假日活动期间免费发放电子停车券，消费者可凭电子停车券抵顶部分停车费，比如本次停车应缴费 4 元，使用电子停车券可抵顶 3 元，消费者实缴1 元。该种会员福利或活动福利，如何进行会计处理？
3 、集团总部每年与公司签订泊位租赁协议，用于给集团总部的员工提供免费停车服务，费用按月租的方式核算，按年结算。对于集团总部为员工提供的免费停车服务，集团总部应如何进行会计处理？

回答人：chenyiwei
1 、理论上免费停车属于非货币性福利，应当按市场价格确认停车费收入，同时确认职工薪酬费用（非货币性福利）。如果涉及金额不重大的，也可以简化处理，两者均不确认。
2 、免费停车福利属于授予客户的一项额外购买选择权，应从本企业收入中合理递延部分款项，到后续提供各项福利（包括此处的免费停车）时确认收入。
3 、对于集团总部为员工提供的免费停车服务，集团总部应按市场价（如果与本公司的结算价与市场价格差异不大的，也可以按结算价，如差异较大的应考虑权益性交易因素）确认其自身的职工薪酬费用。本企业正常确认停车费收入。